臺灣板橋地方法院刑事判決　　　　　　　　　　　　九十一年度訴字第一二二四號
　　公　訴　人　臺灣板橋地方法院檢察署檢察官
　　被　　　告　甲○○
右列被告因違反毒品危害防制條例案件，經檢察官提起公訴（九十年度毒偵字第三八
八六號），及移送併案審理（九十一年度毒偵字第一六八六號），本院判決如左：
    主      文
甲○○連續施用第一級毒品，累犯，處有期徒刑拾月。
扣案海洛因壹包（淨重零點零捌公克、包裝重零點參肆公克）及注射針筒壹支均沒收
，前開海洛因並銷燬之。
    事      實
一、甲○○曾於民國八十五年間因違反麻醉藥品管理條例案件，經本院判處有期徒刑
    四月確定，於八十五年八月二十日易科罰金執行完畢（此部分不構成累犯），又
    於八十八年間因違反毒品危害防制條例案件，經本院判處有期徒刑五月確定（八
    十七年十一月十三日宣判、八十八年一月八日確定），於八十八年五月六日易科
    罰金執行完畢（構成本案累犯），復於八十八年間因連續施用第二級毒品安非他
    命，經本院裁定送觀察勒戒及令入戒治處所施以強制戒治期滿後，先後據臺灣板
    橋地方法院檢察署檢察官以八十八年度戒毒偵字第一一四號處分不起訴及本院以
    八十八年度簡字第二五五號諭知免刑判決確定，詎仍不知悛悔，猶為排解因工作
    、婚姻不順之積鬱，基於施用第一級毒品海洛因之概括犯意，自九十年九月二十
    三日晚間十時許起至九十一年五月三日下午一時許止（起訴書誤載為於九十年十
    月四日採尿前二十四小時內某時，應予更正），在臺北縣三峽鎮○○街九巷二十
    一號五樓住處內（起訴書誤載為在不詳處所，應予更正），以將海洛因摻水後以
    針筒注入體內之方式，連續施用第一級毒品海洛因多次，平均每二至三日施用一
    次；迨至九十年十月四日下午一時五分許，在臺北縣三峽鎮○○路一九九號九樓
    九○六室為警查獲；又於九十一年五月三日下午二時許，在臺北縣鶯歌鎮○○○
    路一○○號前為警查獲，且扣得第一級毒品海洛因一包（淨重零點零八公克、包
    裝重零點三四公克）及其所有且供施用毒品所用注射針筒一支（已據檢察官聲請
    強制戒治，經本院裁定令入戒治處所施以強制戒治一年在案）。
二、案經臺北縣政府警察局三峽分局報請臺灣板橋地方法院檢察署檢察官偵查起訴及
    移送併案審理。
    理      由
一、右揭事實，業據被告甲○○於本院審理時坦承不諱，並有昭信科技顧問股份有限
    公司九十年十一月九日濫用藥物陽性檢體檢驗報告存卷及海洛因一包與注射針筒
    一支等扣案可資佐證，而扣案海洛因一包經送鑑驗結果，確含有第一級毒品海洛
    因成分無訛，其淨重零點零八公克，包裝重零點三四公克，亦有法務部調查局九
    十一年六月六日調科壹字第○六○○○六二一七號鑑定通知書附卷可稽，應可信
    實。此外，被告前於八十八年間因連續施用第二級毒品安非他命，經本院裁定送
    觀察勒戒及令入戒治處所施以強制戒治期滿後，先後據臺灣板橋地方法院檢察署
    檢察官以八十八年度戒毒偵字第一一四號處分不起訴及本院以八十八年度簡字第
    二五五號諭知免刑判決確定，有臺灣高等法院被告全國前案紀錄表、臺灣高等法
    院檢察署刑案紀錄簡覆表及本院八十八年度簡字第二五五號刑事簡易判決在卷可
    考，其於五年內再度施用毒品而犯本案，經本院依臺灣板橋地方法院檢察署檢察
    官之聲請，裁定令入戒治處所強制戒治一年，亦有本院九十一年度毒聲字第七二
    七號刑事裁定附卷可參；綜上，本案事證明確，被告犯行堪予認定，應依法論科
    。
二、按海洛因為毒品危害防制條例所定第一級毒品，被告甲○○施用之，係犯毒品危
    害防制條例第十條第一項之施用第一級毒品罪。被告先後多次犯行間，時間緊接
    ，所犯構成要件相同，顯係基於概括犯意反覆實施，為連續犯，應依刑法第五十
    六條規定，論以一罪並加重其刑。被告持有海洛因後進而施用，其持有之低度行
    為應為施用之高度行為所吸收，不另論罪。被告曾於八十八年間因違反毒品危害
    防制條例案件，經本院判處有期徒刑五月確定（八十七年十一月十三日宣判、八
    十八年一月八日確定），於八十八年五月六日易科罰金執行完畢，有臺灣高等法
    院被告全國前案紀錄表及臺灣高等法院檢察署刑案紀錄簡覆表在卷可憑，其於五
    年內再犯前開有期徒刑以上之罪，為累犯，應依刑法第四十七條規定遞予加重其
    刑。公訴人僅起訴被告於九十年十月四日採尿前二十四小時內某時，施用第一級
    毒品海洛因一次之犯行，就九十年九月二十三日晚間十時許起至九十一年五月三
    日下午一時許止間之其餘施用海洛因犯行漏未論列，非無未洽，惟其間既有連續
    犯之裁判上一罪關係，應認已為起訴效力所及，本院得併予審究，附此敘明。爰
    審酌被告正值青壯之年，本應奮發向上，以造福自己及家庭、社會，詎沉溺於毒
    品之使用，除已有前揭構成累犯之犯罪紀錄外，尚於八十五年間因違反麻醉藥品
    管理條例案件，經本院判處有期徒刑四月確定，於八十五年八月二十日易科罰金
    執行完畢（見卷內臺灣高等法院檢察署刑案紀錄簡覆表，此部分不構成累犯），
    亦曾獲不起訴及免刑之寬典，猶無視法令禁制，恣意施用毒品，不知悛悔、心存
    僥倖之狀，至為灼然，應予非難，兼衡施用毒品之危害，以自戕身心康健為主，
    ，及其犯罪動機、目的、所用手段、以及犯罪後終能供認無隱，態度良好等一切
    情狀，量處如主文所示之刑，資為懲儆。
三、扣案海洛因一包（淨重零點零八公克、包裝重零點三四公克）及注射針筒一支等
    ，俱屬被告所有且供其施用海洛因犯罪所用之物，已據被告於本院審理時供明，
    其中海洛因一包，其毒品無法與承裝之外袋析離完盡，應概認屬查獲之毒品，不
    問屬何人所有，應依毒品危害防制條例第十八條第一項前段規定沒收銷燬之，注
    射針筒一支，應依刑法第三十八條第一項第二款規定，併予沒收。至被告於九十
    年十月四日為警查獲時，雖有殘渣袋二只及針筒一支扣案，惟被告堅詞否認為其
    所有，辯稱該次扣案之殘渣袋二只及針筒一支與本案無涉；經查：被告於九十年
    十月四日下午一時五分許為警查獲之處所即臺北縣三峽鎮○○路一九九號九樓九
    ○六室，係文化醫院之一部而非被告之住居所，彼時在場而同遭查獲者，尚有陳
    瑞銘其人，且供承被查獲時正在注射海洛因，所扣物品為其所有（以上見九十年
    度毒偵字第三八八六號偵查卷第八頁反面、第十頁、第十四頁），足徵被告前開
    否認及辯解不虛，是未資為本案不利於被告之論據，亦無從於本案宣告銷燬沒收
    等從刑，併此指明。
據上論結，應依刑事訴訟法第二百九十九條第一項前段，毒品危害防制條例第十條第
一項、第十八條第一項前段，刑法第十一條前段、第五十六條、第四十七條、第三十
八條第一項第二款，判決如主文。
本案經檢察官顏世翠到庭執行職務。
中      華      民      國    九十一    年      八      月     十五     日
                                    臺灣板橋地方法院刑事第六庭
                                        法  官  蔡  新  毅
右正本證明與原本無異。
如不服本判決應於送達後十日內向本院提出上訴狀。
                                        書記官  謝  麗  秋
中      華      民國    九十一    年      八      月     十五     日
※附錄本案論罪科刑主要法條全文※
毒品危害防制條例第十條：
施用第一級毒品者，處六月以上五年以下有期徒刑。
施用第二級毒品者，處三年以下有期徒刑。
